Oswaldo E. Vergés Zermeño. Ingeniero Industrial, MBA.

Paseo de la Luna 1150. Zapopan, Jal. | 37 años de edad | (33)1410-7079 | oswaldo.verges@gmail.com



Extracto

Ingeniero industrial con 15 años de experiencia en gestión de operaciones y mejora continua, principalmente en la industria alimenticia. Orientado a trabajar por resultados y proyectos que logren satisfacer las necesidades de clientes y accionistas. Maestría en Dirección de Empresas y *Black Belt* en *Lean Six Sigma*.

Principales habilidades

- Dirección de operaciones.
- Mejora continua y solución de problemas.
- Liderazgo y desarrollo de equipos de trabajo.
- Estructuración de procesos.

Principales conocimientos

- Ingeniería industrial: Determinación de trabajo estándar, balanceo de líneas, programación de operaciones, sistemas de reabastecimiento, MRP, costeo de productos y procesos, entre otros.
- Lean Manufacturing y Six Sigma para solución de problemas y mejora de procesos: Análisis de VA, SIPOC, 5s, SMED, DMAIC, 8D, AMEF, Pokayoque, FDS, 7 desperdicios, entre otros.
- TPM: Pilares de Mantenimiento Autónomo, Mantenimiento Preventivo, Educación y Entrenamiento, y Mejora Específica.
- Seguridad alimentaria: HACCP, ISO 22000, FSSC 22000.
- Gestión de **proyectos**.
- Planeación estratégica y gestión por KPIs.
- Finanzas corporativas: Presentación de estados de resultados por unidad de negocio.

Trayectoria profesional

GERENTE DE OPERACIONES Y MEJORA CONTINUA en Naturkost de México. Enero 2015 a la fecha

Responsabilidades:

- Compras: Gestión del sistema de reabastecimiento de materiales y servicios, directos e indirectos.
- Calidad: Conformidad del producto respecto a especificaciones y certificaciones internacionales. Atención de requerimientos especiales de clientes. Análisis y solución de problemas. Reporte ejecutivo sobre el desempeño del sistema de gestión de calidad e inocuidad.
- **Producción**: Programación de la operación de la planta de procesamiento, administración y desarrollo del personal, estándares de operación, costeo de productos y procesos.
- Ingeniería: Planeación y ejecución de mantenimientos preventivos/correctivos a equipos. Análisis y ejecución de proyectos de infraestructura.
- Centro de distribución: Control de inventarios, trazabilidad, personalización y atención de pedidos.
- **Mejora continua:** Planeación estratégica, gestión de proyectos, indicadores de desempeño, revisiones operacionales y análisis de procesos. En toda las áreas y niveles de la organización.

Principales logros:

- Premio estatal a la exportación 2015, siendo la empresa con mayor volumen de exportación de la categoría.
- Implementar certificaciones internacionales FSSC 22000, GF y No-GMO, logrando acceder a nuevos clientes corporativos.
- Optimización de espacios en almacén, aumentando 40% su capacidad.
- Reducción de defectos, costos y tiempo de entrega en línea de empaque al detalle mediante principios Lean.
- Reducción de merma y retrabajos en líneas de procesamiento de chía al aplicar mejoras de ingeniería en las cribas.
- Reducción de defectos con nuevos dispositivos de control y nuevas tecnologías de transporte de producto.
- Implementar el sistema de mejora continua en áreas más allá de operaciones (Comercial y Finanzas).

DIRECTOR DE OPERACIONES en Cuarto de kilo. Jun. 2013 a Dic. 2014

Responsabilidades:

- Logística: Planeación y administración de la demanda.
- Centro de Producción (carne de hamburguesa y otros productos): Administración de personal, estándares de operación.
- Centro de Distribución: Control de inventarios, atención de puntos de venta y distribución.
- Puntos de venta: Atención a clientes.
- Franquicias: Modelo de operación y financiero, atención a franquiciatarios.

Principales logros:

- Incremento en la capacidad de producción al automatizar el proceso de porcionado en el centro de distribución.
- Reducción de defectos al rediseñar el empague de la carne.
- Reducción de inventarios en centro de distribución al rediseñar el sistema de resurtido.
- Desarrollo del manual de operaciones y de franquicia.

COORDINADOR MEJORA ESPECÍFICA en fábrica Cereal Partners Worldwide (Nestlé & General Mills). Nov. 2011 a May. 2013

Responsabilidades:

- Análisis y solución de problemas: Investigar metodológicamente (8D) la causa raíz de los problemas de calidad del producto o de pérdida de eficiencia en las líneas de procesamiento (mezcladores, hornos) y en las líneas de empaque. Así como gestionar las soluciones correctivas y preventivas, interna y externamente.
- Planeación estratégica: Dar soporte para el desarrollo del plan maestro de operaciones de la fábrica, selección de proyectos y definición de indicadores de desempeño relevantes para todos los niveles y áreas.
- Modelo de operaciones: Replicar el modelo internacional de operaciones.
- Gestión de proyectos (Lean Manufacturing y 6 sigma): Analizar bases de datos, diseñar y ejecutar planes de recolección de datos en piso, aplicar herramientas para priorizar, seleccionar y asignar proyectos, ser coach de proyectos, negociar con clientes internos, externos y stakeholders para lograr consensos.

Principales logros:

- Incremento en eficiencia y capacidad de producción de cereales "puff" mediante proyecto SMED para cambios de producto en toda la línea de producción (reconocido como el mejor proyecto de productividad a nivel mundial en CPW).
- Reducción de defectos (grumos) en producción de cereal de chocolate mediante proyecto DMAIC.
- Formación de White, Yellow y Green Belts.
- Aprobación corporativa en implementación de dos fases de TPM.

GERENTE OPERACIONES en Nail Factory. Sep. 2010 a Oct. 2011

- Responsabilidades: Producción, Almacenes y Centro de Distribución.
- Principales logros: Mejora de nivel de servicio, reducción de inventarios y apertura de un nuevo centro de producción.

LEAN & SIX SIGMA BLACK BELT en Urrea Herramientas. Sep. 2007 a Ago. 2010

- Responsabilidades: Gestión de proyectos en manufactura, logística y administración.
- **Principales logros:** Reducción de mermas en proceso de cromado, mejora de nivel de servicio de productos importados y mejora de flujo de efectivo.

LÍDER DE PROYECTOS en Grupo Mayan Resorts, división Constructoras y Corporativo. May. 2004 a Ago. 2007

- Responsabilidades: Gestión de proyectos, análisis y estandarización de procesos.
- **Principal logro:** Ser parte del equipo que diseñó e implementó las reglas de negocio para una nueva empresa del grupo dedicada a la renta de maquinaria de construcción, optimizando significativamente la utilización de los equipos y reduciendo los gastos de renta externa.

Educación

Maestría en administración y dirección de empresas (MBA)

Instituto Tecnológico y de Estudios Superiores de Monterrey (ITESM), campus Guadalajara Abr. 2009 a Dic. 2011

Ingeniería Industrial

Instituto Tecnológico y de Estudios Superiores de Occidente (ITESO)

Ago. 2000 a Jul. 2004

Principales cursos

Año	Tema	Instituto	País
2017	Innovación tecnológica	ITESO	México
2016	FSSC 22000	SIDHE	México
2015	HACCP	CIAJ	México
2015	ISO 22000	SIDHE	México
2013	Negociación efectiva	Karras Institute	USA-MX
2012	TPM y mejora específica	Nestlé	USA
2012	Black belt Six Sigma	Nestlé	México
2010	Lean Manufacturing	Lean Enterprise Institute MX	México
2010	Excel avanzado	Microsoft (instructor acreditado)	México
2009	Black belt six sigma	Urrea Herramientas	México

Idiomas

Español: idioma nativo, Inglés: nivel de negocios, Portugués: básico.